【裁判字號】    98,附民,163
【裁判日期】    981231
【裁判案由】    請求損害賠償
【裁判全文】
臺灣屏東地方法院刑事附帶民事訴訟判決
原      告  國泰世華商業銀行股份有限公司
法定代理人  乙○○
訴訟代理人  丙○○
被      告  甲○○
上列被告因偽造文書等案件（98年度訴字第906 號），經原告提
起附帶民事訴訟，請求損害賠償，本院於98年12月24日言詞辯論
終結，判決如下：
    主  文
被告應給付原告新臺幣貳萬壹仟貳佰玖拾肆元，及自民國九十八
年十二月二十四日起至清償日止，按週年利率百分之五計算之利
息。
本判決得假執行。
    事實及理由
一、原告主張：被告於民國94年4 月間某日，在屏東縣屏東市○
    ○路上某財務公司內，明知僅受訴外人黃佳佳委託代為申辦
    大眾銀行信用卡，竟於取得黃佳佳之身分證影本後，未經黃
    佳佳同意，擅自於94 年6月間某日冒用黃佳佳名義向原告申
    辦國泰世華晶鑽現金卡（下稱現金卡），致原告承辦人員陷
    於錯誤，誤以為係黃佳佳本人申辦現金卡，經審核通過後而
    核發卡號000000000000號之現金卡。被告取得上開現金卡後
    ，分別於94年6 月20日、同年8 月12日持該現金卡，至自動
    付款設備輸入密碼，使設置該自動付款設備之銀行識別系統
    對真正持卡人之識別陷於錯誤，而分別交付現鈔新臺幣（下
    同）20,000元、706 元，且截至95年1 月19日止，尚有預借
    金額及管理費共21,294元未清償，爰依刑事訴訟法第487 條
    、民法第184 條第1 項規定，提起附帶民事訴訟，請求損害
    賠償等語。並聲明：被告應給付原告21,294元及自民國98年
    12月24日起至清償日止，按年息百分之5 計算之利息。
二、被告則承認有上開行為，並同意原告之請求等語。
三、得心證之理由：附帶民事訴訟之判決，應以刑事訴訟判決所
    認定之事實為據。但本於捨棄而為判決者，不在此限；刑事
    訴訟法第500 條定有明文。本件被告於前開時、地，偽造「
    黃佳佳」署名向原告申辦現金卡而詐領現金20,706元，對原
    告造成損害，業經本院以98年度訴字第906 號判決認定屬實
    ，並判處有期徒刑10月，減為有期徒刑5 月，有本院前開刑
    事案件卷宗及判決書可證，且為被告所不爭執，是原告上開
    主張堪信為真實。
四、按因故意或過失，不法侵害他人之權利者，負損害賠償責任
    ；民法第184 條第1 項前段定有明文。被告所為詐欺、行使
    偽造私文書之行為，乃屬故意不法侵害原告之財產權，而致
    原告受有財產之損害，原告自得請求被告負損害賠償責任。
    是原告請求被告賠償因行使偽造私文書及以不正方法利用自
    動付款設備取得上開款項行為所受損害共21,294元，及自98
    年12月24日至清償日止按年息百分之5 計算之利息，為有理
    由，應予准許。
五、本件原告勝訴部分，係命被告給付之金額未逾50萬元之判決
    ，依民事訴訟法第389 條第1 項第5 款規定，應依職權宣告
    假執行。另本件係刑事附帶民事訴訟事件，依刑事訴訟法第
    505 條第2 項規定，免納裁判費用，且本件復無其他訴訟費
    用，爰不諭知訴訟費用之負擔，附此敘明。
六、據上論結，本件原告之訴為有理由，依刑事訴訟法第502 條
    第2 項、第491 條第10款，民事訴訟法第389 條第1 項第5
    款，判決如主文。
中    華    民    國    98    年    12    月    31    日
                  刑事第四庭    法  官  蔡玉雪
以上正本證明與原本無異。
本判決非對於刑事訴訟之判決有上訴時不得上訴。
中    華    民    國    98    年    12    月    31    日
                                書記官  許倬維

司法院資訊處製作；財團法人民間司法改革基金會備份。
